【裁判字號】    95,抗,1067
【裁判日期】    951222
【裁判案由】    聲請定其應執行刑
【裁判全文】
臺灣高等法院刑事裁定                  95年度抗字第1067號
抗  告  人
即  受刑人  甲○○
上列抗告人因聲請定其應執行刑案件，不服臺灣桃園地方法院中
華民國95年11月24日裁定（95年度聲字第3883號），提起抗告，
本院裁定如下：
    主  文
抗告駁回。
    理  由
一、檢察官聲請意旨略以：上列受刑人甲○○因犯毒品危害防制
    條例案件，先後經判決確定如附表，應依刑法第53條、第51
    條第5款，定其應執行之刑，爰依刑事訴訟法第477條第1項
    聲請裁定等語。
二、按修正後刑法第2條第1項規定：「行為後法律有變更者，適
    用行為時之法律。但行為後之法律有利於行為人者，適用最
    有利於行為人之法律」。又刑法第51條於民國（下同）94
    年年2月2日修正公布，並於95年7月1日施行，修正前刑法第
    51條第5款規定：「數罪併罰，分別宣告其罪之刑，依下列
    各款定其應執行者：五宣告多數有期徒刑者，於各刑中之最
    長期以上，各刑合併之刑期以下，定其刑期。但不得逾20年
    」。而修正後同條款規定：「宣告多數有期徒刑者，於各刑
    中之最長期以上，各刑合併之刑期以下，定其刑期。但不得
    逾30年」。經比較結果，修正後有關有期徒刑合併定應執行
    之上限提高至30年，自以修正前之規定有利受刑人，依刑法
    第2條第1項前段之規定，自應適用修正前之規定以定其應執
    行之刑。
三、經查，受刑人因犯附表示違反毒品危害防制條例等三罪，經
    原法院先後判處如附表所示之刑，均經分別確定在案。茲檢
    察官聲請定其應執行之刑，原法院審核認聲請為正當，依刑
    事訴訟法第477條第1項、新修正刑法第2條第1項前段、第53
    條、修正前刑法第51條第5款規定，裁定「甲○○因附表等
    罪，所處如附表所示之刑，應執行有期徒刑壹年玖月」，核
    無不合。
三、抗告意旨略以：抗告人因犯毒品危害防制條例案件施用第一
    、二級毒品罪，經法院以94年度訴字第1860號判處有期徒刑
    10月、7月，聲請定執行刑應各減一月，另抗告人犯竊盜罪
    ，法院以95年度易字第780號判處有期徒刑5月，共計1年10
    月；原裁定應執行有期徒刑1年9月；為此狀請撤銷原裁定云
    云。惟查，修正前刑法第51條第5款規定：「宣告多數有期
    徒刑者，於各刑中之最長期以上，各刑合併之刑期以下，定
    其刑期... 」（此部分之條文規定新舊法均為相同）。次查
    ，抗告人因犯附表示違反毒品危害防制條例等三罪，其所處
    徒刑共計1年10月（22個月）；原法院裁定應執行有期徒刑1
    年9月；核與上揭「宣告多數有期徒刑者，於各刑中之最長
    期以上，各刑合併之刑期以下，定其刑期」之規定，並無不
    合。至於抗告人所指「經法院以94年度訴字第1860號判處有
    期徒刑10月、7月，聲請定執行刑應各減一月」乙節，僅係
    抗告人個人之想法，法律規定並非如此。抗告意旨執前詞指
    摘原法院裁定不當，並無理由，應予駁回。
三、據上論結，應依刑事訴訟法第412條，裁定如主文。
中    華    民    國    95    年    12    月    22    日
                  刑事第十庭    審判長法  官  劉景星
                                      法  官  陳志洋
                                      法  官  陳博志
以上正本證明與原本無異。
如不服本裁定，應於收受送達後五日內向本院提出抗告狀。
                                      書記官  陳嘉文
中    華    民    國    95    年    12    月    27    日


司法院資訊處製作；財團法人民間司法改革基金會備份。
